臺灣高雄地方法院民事裁定　　　　　　 96年度財管字第165號
聲　請　人　財政部高雄市國稅局
法定代理人　戊○○
非訟代理人　甲○○
被繼承人　　丁○○
上聲請人聲請選任被繼承人丁○○之遺產管理人事件，本院裁定
如下：
    主  文
選任丙○○（男性，民國○○年○○月○○日生，身分證統一編號：Ｚ0
00000000號）為被繼承人丁○○（男性，民國○○年○ 月○○日生，
身分證統一編號：Ｚ000000000號）之遺產管理人。
程序費用新台幣壹仟元由被繼承人丁○○之遺產負擔。
    理  由
一、按繼承開始時，繼承人之有無不明者，由親屬會議於1 個月
    內選定遺產管理人，並將繼承開始及選定遺產管理人之事由
    ，向法院報明；無親屬會議或親屬會議未於前條所定期限內
    選定遺產管理人者，利害關係人或檢察官，得聲請法院選任
    遺產管理人，並由法院依前項規定為公示催告，民法第1177
    條、第1178條第2 項分別定有明文。
二、本件聲請意旨略以：緣被繼承人丁○○（男性，民國○○年○
    月○○日生，身分證統一編號：Ｚ000000000號，生前住高雄市
    前鎮區○○街31巷1 之3 號）於96年4 月10日死亡，依民法
    第1147條，繼承業已開始。而被繼承人生前尚欠聲請人2 筆
    營業稅及1 筆營利事業所得稅，共欠稅款新台幣593,681 元
    ，另查被繼承人尚遺留2 部汽車。被繼承人現已死亡，其繼
    承人即其母乙○○、弟丙○○均已拋棄繼承權，並經鈞院於
    96年5 月17日以96年度繼字第1002號通知准予備查，其是否
    仍有應繼承人不明，而其親屬會議並未於1 個月內選定遺產
    管理人。另丙○○為被繼承人之胞弟，應對其遺產及債務較
    為塾稔，為處理相關稅捐事宜，爰依法聲請選定被繼承人之
    胞弟丙○○為被繼承人之遺產管理人等語。
三、查聲請人主張之前揭事實，業據其提出財政部高雄市國稅局
    死亡登記申請書資料查詢清單、財產歸屬資料清單、欠稅總
    歸戶查詢情形表、營業稅稅籍資料查詢作業表、繼承系統表
    、財政部財稅資料中心家庭成員（三親等）資料查詢清單、
    本院96年5 月17日96年度繼字第1002號准予備查通知影本各
    1 件為證。又被繼承人丁○○確已於96年4 月10死亡，其繼
    承人即其母乙○○、弟丙○○均已拋棄繼承權等事實，業據
    本院依職權調閱本院96年度繼字第1002號拋棄繼承事件卷宗
    核閱無訛，堪信屬實。又被繼承人所遺留之遺產共計2 部汽
    車，此有聲請人提出之財政部高雄市國稅局財產歸屬資料清
    單1 份在卷可考。據此，本件被繼承人丁○○既無任何遺產
    管理人，其親屬會議亦未於法定期限內選定遺產管理人，且
    被繼承人尚積欠聲請人稅款，聲請人為利害關係人，聲請人
    向本院聲請選任被繼承人之遺產管理人，洵屬合法有據。
四、又查，被繼承人丁○○之胞弟丙○○已到庭陳稱：伊同意作
    為被繼承人之遺產管理人，伊現在是33歲，學歷是高職畢業
    ，被繼承人往生前三個月是伊在照顧，伊多少瞭解被繼承人
    一些債權債務的狀況等語（見本院96年12月11日訊問筆錄）
    。本院審酌丙○○為被繼承人丁○○之胞弟，雖已拋棄繼承
    ，但與被繼承人丁○○為至親，設籍同地均為高雄市○鎮區
    ○○街31巷1 之3 號，衡情對丁○○生前之財產及債權債務
    應均較他人為知悉，利於處理後續之遺產問題，應適於擔任
    遺產管理人職務。復經本院依職權徵詢丙○○之意願，其亦
    表明同意擔任本件遺產管理人，已如前述。是聲請人之聲請
    ，為有理由，應予准許，爰選任丙○○為丁○○之遺產管理
    人。
五、依非訟事件法第157條、第24條第1項，裁定如主文。
中　　華　　民　　國　　96　　年　　12　　月　　13　　日
                  家事法庭法　官　廖家陽
以上正本證明與原本無異。
如對本裁定抗告須於裁定送達後10日內向本院提出抗告狀。
中　　華　　民　　國　　96　　年　　12　　月　　13　　日
                          書記官　徐錦純
